臺灣高等法院交通事件裁定　　　　　　 93年度交抗字第958號
抗　告　人
即受處分人　甲○○
上列抗告人因違反道路交通管理處罰條例案件，不服臺灣臺北地
方法院，中華民國93年12月9日所為裁定（93年度交聲字第926號
），提起抗告，本院裁定如下：
    主  文
抗告駁回。
    理  由
一、原處分意旨略以：抗告人即受處分人甲○○於民國九十三年
    八月五日五時許，駕駛車號七Ｄ－八０一號營業小客車，在
    臺北縣永和市○○路、得和路口「紅燈右轉」經警攔停舉發
    「駕車行經有燈光號誌管制之交岔路口闖紅燈」之違規行為
    ，爰依道路交通管理處罰條例第五十三條（贅引第一項）處
    罰鍰新臺幣（下同）貳仟柒佰元整，並依同條例第六十三條
    第一項第三款記違規點數三點等語。
二、原裁定意旨略以：受處分人甲○○於九十三年八月五日五時
    許，駕駛車牌號碼七Ｄ－八Ｏ一號營業小客車，沿臺北市○
    ○路（查應係臺北縣永和市○○路之誤），由西往東方向行
    至臺北市○○路（查應係臺北縣永和市○○路之誤）與永元
    路口設有燈光號誌管制之交叉路口時闖紅燈違規左轉永元路
    ，經臺北縣政府警察局永和分局秀朗派出所警員徐瑞鴻發現
    後當場攔停，並制單舉發，嗣經臺北市交通事件裁決所以受
    處分人違反道路交通管理處罰條例第五十三條規定裁處罰鍰
    新臺幣二千七百元，並依同條例第六十三條第一項第三款規
    定記違規點數三點之事實，業據證人即舉發員警徐瑞鴻結證
    稱：「當天我在永元跟得和路口執行交通稽查，我站在永元
    路五二巷口，永元路上是綠燈，得和路上是紅燈，我在開罰
    單前有確認得和路兩邊都是紅燈；得和路由西往東方向的號
    誌，有四個燈號，一個是左轉燈，三個紅黃綠燈，異議人左
    轉時並非左轉綠燈，而是紅燈，我是依永元路上的號誌是綠
    燈來判斷，依我在當地執行勤務有一千多小時以上的經驗，
    永元路上的號誌如果是綠燈，得和路上就不會有左轉綠燈的
    情形，永元路上的號誌是紅燈時，得和路才會左轉綠燈，此
    時才能左轉」等語（參見原審九十三年十一月三日訊問筆錄
    第二頁），且經原審向臺北縣政府警察局永和分局函詢結果
    ，該局答覆稱：「永元路號誌係圓型紅燈與箭頭右轉綠燈並
    亮，永元路上如為綠燈時，得和路上車輛不得左轉」等語，
    有該局九十三年十一月二十六日函一紙附卷為憑。又按交通
    警察掣單舉發違反道路交通管理處罰條例所列之違規事實，
    本質上為行政處分，基於公務員為公法上行為具有公信力之
    原則，該行政行為當可被推定為真正，本件受處分人並未舉
    出任何證據證明員警舉發有何違誤情事，是原處分機關據以
    依法處分，核無違誤等語。
三、抗告意旨略以：依臺北縣政府警察局北縣警交字第Ｃ000
    00000號舉發違反道路交通管理事件通知單，徐警員精
    神狀態有異常，在違規地點填寫永和市○○路、得和路口，
    要受處分人簽收，爾後何時更改為得和路與永元路口不知。
    原審不查，當庭沒問徐警員為何用手指永元路上訊號燈是紅
    燈，受處分人為何可左轉永元路，殊不知此訊號得和路上是
    綠燈，是可左轉的，且徐警員當時是在永元路十八巷口臨檢
    ，並不是在永元路五二巷口臨檢，此點請查詢另一在場警員
    翁鏡騰，且徐警員是否為交通警察或一般員警，專業性如何
    ？原審確有「應於審判期日調查之證據未予調查」之違背法
    令等語。
四、按汽車駕駛人，行經有燈光號誌管制之交岔路口闖紅燈者，
    處新臺幣一千八百元以上五千四百元以下罰鍰，道路交通管
    理處罰條例第五十三條定有明文。汽車駕駛人有第五十三條
    情形者，除依原條款處罰鍰外，並予記違規點數三點，同條
    例第六十三條第一項第三款亦訂有明文。又行為人有本條例
    之情形者，應填製舉發違反道路交通管理事件通知單，並於
    被通知人欄予以勾記。當場舉發者，應填記駕駛人或行為人
    姓名﹑性別﹑出生年月日﹑地址﹑
    名、地址、車牌號碼﹑車輛種類。被查獲之駕駛人或行為人
    為受處分人時，應將該通知單填記後交付該行為人簽名或蓋
    章收受之；拒絕簽章者，並記明其事由，視為已收受，違反
    道路交通管理事件統一裁罰基準及處理細則第十一條第一項
    第一款亦有明文規定。
五、經查：本件抗告人即受處分人甲○○駕駛車號七Ｄ－八０一
    號營業小客車，於九十三年八月五日五時許，沿永和市○○
    路由西往東方向行駛，行至得和路與永元路有行車管制號誌
    之交岔路口，闖紅燈違規左轉永元路，經臺北縣政府警察局
    永和分局秀朗派出所警員徐瑞鴻發現後當場攔停，並制單舉
    發違規左轉闖紅燈之行為，因受處分人拒答收，經員警當場
    告知到案時間、到案處所，並附記於通知單上等事實，有臺
    北縣政府警察局舉發違反道路交通管理事件通知單一份附卷
    可稽，並有臺北縣政府警察局永和分局函附之路口號誌時相
    調查表、繪製之現場位置圖在卷可證。且證人徐瑞鴻於原審
    與受處分人對質時已明確結證稱：當時站在永元路五二巷口
    ，且永元路上確為綠燈號誌，藉此判斷得和路上號誌應為紅
    燈等語，佐以臺北縣政府警察局永和分局九十三年十一月二
    十六日永警交字第０九二００三四七八五號函所示：「永和
    市○○路由西往東左轉永元路設有左轉箭頭綠燈，左轉綠燈
    號誌亮時，永元路號誌係圓型紅燈與箭頭右轉綠燈並亮，永
    元路上如為綠燈時，得和路上車輛不得左轉」等語（見原審
    卷第四二頁），顯見受處分人於上揭時地駕車自得和路駛入
    得和路與永元路交岔路口左轉永元路時，得和路路口係圓型
    紅燈號誌，不得左轉。再參以證人徐瑞鴻僅係單純之執勤警
    員，與受處分人素不相識，當無自陷負偽證罪責之危險而仍
    故意構陷受處分人之理，是證人徐瑞鴻所述證言應堪採信。
    則受處分人確有駕車闖越當時應為紅燈之得和路路口號誌左
    轉永元路之事實，應堪以認定。至於受處分人所稱：原審沒
    問徐警員用手指永元路上訊號燈是紅燈云云，乃屬受處分人
    自己設想之詞，與證人徐瑞鴻所為：當時永元路口確為綠燈
    等語之明確證言相左。本件受處分人未提出相關證據證明警
    員舉發違規事實有何違誤，空言稱舉發員警精神狀態異常，
    以情緒言詞為辯，自不足採。原處分機關依據道路交通管理
    處罰條例第五十三條（贅引第一項）及第六十三條第一項第
    三款規定，裁處受處分人罰鍰貳仟柒佰元及記違規點數三點
    ，核無不當，原法院駁回受處分人之聲明異議，於法亦無不
    合。受處分人本件抗告意旨仍執陳詞，否認有上述違規行為
    ，指摘原裁定不當，並無理由，其抗告應予駁回。
六、據上論結，應依道路交通管理處罰條例第八十九條，道路交
    通案件處理辦法第二十六條，刑事訴訟法第四百十二條，裁
    定如主文。
中　　華　　民　　國　　94　　年　　1 　　月　　31　　日
                  交通法庭審判長法　官  李文成
　　　　　　　　　　　　　　　　法  官  官有明
　　　　　　　　　　　　　　　　法  官  王復生
以上正本證明與原本無異。
不得再抗告。
                                書記官  王宜玲
中　　華　　民　　國　　94　　年　　2 　　月　　1 　　日
